【裁判字號】    98,簡上,838
【裁判日期】    981103
【裁判案由】    竊盜
【裁判全文】
臺灣桃園地方法院刑事判決             98年度簡上字第838號
上  訴  人
即  被  告  甲○○
上列上訴人即被告因竊盜案件，不服本院民國98年7 月31日桃園
簡易庭98年度壢簡字第2092號第一審判決（聲請簡易判決處刑案
號：臺灣桃園地方法院檢察署98年度偵字第14648 號）提起上訴
，本院管轄之第二審合議庭判決如下：
    主    文
上訴駁回。
    事    實
一、甲○○前因竊盜案件，經本院於民國96年5 月28日以95年度
    簡上字第247 號判決判處有期徒刑6 月確定，並經本院於96
    年11月12日以96年聲減字第8105號裁定減為有期徒刑3 月確
    定；又因竊盜案件，經臺灣高等法院於96年7 月24日以96年
    度上易字第1242號判決判處有期徒4 月，減為有期徒刑2 月
    確定；再因竊盜案件，經臺灣高等法院於97年1 月15日以96
    年度上易字第2129號判決判處有期徒刑4 月，減為有期徒刑
    2 月確定，上開3 罪嗣經裁定應執行有期徒刑6 月確定；又
    因竊盜案件，經本院於96年8 月3 日以96年度壢簡字第1608
    號判決判處有期徒刑3 月確定，併與前述有期徒刑6 月部分
    接續執行至97年9 月13日縮刑期滿執行完畢。詎仍不知悔改
    ，於98年6 月28日晚間11時30分許，在桃園縣中壢市○○路
    82號屈臣氏商店內，趁店員乙○○不注意之際，徒手竊取陳
    列在架上所販賣之ZIYAN 無患子冷洗精、嬌生蜂蜜舒緩沐浴
    乳及天地合補青木瓜四物飲各1 瓶，藏置於其隨身手提包內
    ，得手後正欲離去之際，為乙○○察覺報警處理而當場查獲
    甲○○。
二、案經桃園縣政府警察局中壢分局報告臺灣桃園地方法院檢察
    署檢察官偵查後聲請以簡易判決處刑。
    理    由
壹、證據能力部分：
一、按被告以外之人於審判外之言詞或書面陳述，除法律有規定
    者外，不得作為證據；被告以外之人於審判外之陳述，經當
    事人於審判程式同意作為證據，法院審酌該言詞陳述或書面
    陳述作成時之情況，認為適當者，亦得為證據。當事人、代
    理人或辯護人於法院調查證據時，知有第159 條第1 項不得
    為證據之情形，而未於言詞辯論終結前聲明異議者，視為有
    前項之同意，刑事訴訟法第159 條第1 項及第159 條之5 分
    別定有明文。查證人即在場目擊證人乙○○於警詢中所為陳
    述，固屬傳聞證據，惟檢察官及被告就前揭審判外陳述之證
    據能力，於本院準備程式及審判期日時均不爭執，且迄至言
    詞辯論終結前亦未再聲明異議。經核上開證據資料製作時之
    情況，查無違法不當或證明力明顯過低之瑕疵，亦認為以之
    作為證據應屬適當。
二、再者，本案認定事實所引用之文書證據，並無證據證明係公
    務員違背法定程式所取得，亦無刑事訴訟法第159 條之4 之
    顯有不可信之情況與不得作為證據之情形。本院勘酌本案卷
    內之證據並非非法取得，亦無證明力明顯過低之情形，且經
    本院於審判期日依法進行證據之調查、辯論，被告於訴訟上
    之程序權即已受保障，故前揭各該證據，均得採為證據，合
    先敘明。
貳、實體部分：
一、前揭犯罪事實，迭據被告甲○○於警詢、偵查及本院審理時
    自始坦認不諱，核與證人乙○○於警詢時指證之情節相符，
    此外復有贓物認領保管單、搜索扣押筆錄、扣押物品目錄表
    、查獲照片等件附卷可稽。堪認被告之自白核與事實相符，
    自得採為論罪之依據。至被告雖於上訴理由狀及本院審理時
    指稱：伊患有憂鬱症，因很想念伊已往生的弟弟，所以才會
    故意竊盜，希望伊弟弟會因氣伊行竊而回來罵伊云云，惟查
    被告雖患有憂鬱症，有門診追蹤及服藥治療，固有身心障礙
    手冊及鼎盛診所之藥品明細及收據為憑，然被告於本院審理
    時已供承瞭解竊取他人財物是犯竊盜罪，且知道自己在偷東
    西，當天雖知道店員在注意伊，但還是拿了東西往外走等語
    明確（見本院卷第36頁反面至第37頁），顯見其對於上開行
    竊及遭查獲之過程記憶清晰明確，且知悉其行為構成竊盜，
    屬違法行為甚明，堪徵被告當時之精神狀態並無不能辨識其
    行為違法或欠缺依其辨識而行為之能力或有辨識行為違法或
    依其辨識而行為之能力顯著減低之情形，尚無刑法第19條減
    輕其刑規定之適用，附此敘明。本件事證已經明確，被告犯
    行堪以認定，應依法論科。
二、核被告甲○○所為，係犯刑法第320 條第1 項之竊盜罪。查
    被告前因竊盜案件，經本院於96年5 月28日以95年度簡上字
    第247 號判決判處有期徒刑6 月確定，並經本院於96年1 1
    月12日以96年聲減字第8105號裁定減為有期徒刑3 月確定；
    又因竊盜案件，經臺灣高等法院於96年7 月24日以96年度上
    易字第1242號判決判處有期徒4 月，減為有期徒刑2 月確定
    ；再因竊盜案件，經臺灣高等法院於97年1 月15日以96年度
    上易字第2129號判決判處有期徒刑4 月，減為有期徒刑2 月
    確定，上開3 罪嗣經裁定應執行有期徒刑6 月確定；又因竊
    盜案件，經本院於96年8 月3 日以96年度壢簡字第1608號判
    決判處有期徒刑3 月確定，併與前述有期徒刑6 月部分接續
    執行至97年9 月13日縮刑期滿執行完畢，有臺灣高等法院被
    告前案紀錄表在卷可稽，其於受有期徒刑執行完畢後，5 年
    內故意再犯本件有期徒刑以上之罪，為累犯，應依刑法第47
    條第1 項規定加重其刑。原審本於同上事證，認被告竊盜犯
    行罪證明確，適用刑法第320 條第1 項、第47條第1 項、第
    41條第1 項前段，刑法施行法第1 條之1 第1 項、第2 項前
    段，逕以簡易判決判處被告甲○○拘役30日，如易科罰金，
    以新臺幣1,000 元折算1 日，經核其認事用法並無違誤，量
    刑亦屬妥當，應予維持。被告上訴意旨以伊患有精神疾病、
    無資力易科罰金、父親須人照顧為由，希望從輕量刑云云，
    為無理由，應予駁回。
據上論斷，應依刑事訴訟法第455 條之1 第1 項、第3 項、第36
8 條，判決如主文。
本案經檢察官吳佳美到庭執行職務。
中    華    民    國    98    年    11    月     3    日
                  刑事第八庭審判長法  官  林惠霞
                                  法  官  張明儀
                                  法  官  葉藍鸚
以上正本證明與原本無異。
不得上訴。
                                  書記官  冒佩妤
中    華    民    國    98    年    11    月    3     日
附錄本案論罪科刑之法條：
中華民國刑法第320條
（普通竊盜罪、竊佔罪）
意圖為自己或第三人不法之所有，而竊取他人之動產者，為竊盜
罪，處5  年以下有期徒刑、拘役或 5 百元以下罰金。
意圖為自己或第三人不法之利益，而竊佔他人之不動產者，依前
項之規定處斷。
前二項之未遂犯罰之。


司法院資訊處製作；財團法人民間司法改革基金會備份。
